臺灣臺中地方法院刑事判決　　　　　　　　　　　　　九十年度易字第二七七六號
　　公　訴　人　臺灣臺中地方法院檢察署檢察官
　　被　　　告　丁○○
右列被告因竊盜案件，經檢察官提起公訴（九十年度偵字第一四三六○號）及同署檢
察官移送併辦（九十年度偵字第一九八三七、二○四三二號），本院判決如左：
    主  文
丁○○共同連續毀越安全設備，攜帶兇器竊盜，累犯，處有期徒刑壹年。
扣案之螺絲起子壹支，沒收。
    事  實
一、丁○○曾於民國八十六年間因違反麻醉藥品管理條例及竊盜案件，經本院分別判
    處有期徒刑四月及三月確定，經檢察官聲請定應執行刑為有期徒刑六月，甫於八
    十六年八月十七日執行完畢。仍不知警惕，竟基於意圖為自己不法所有之概括犯
    意：
  （一）於九十年八月十一日凌晨，夥同綽號「阿生」之不詳姓名年籍成年男子，基
        於共同犯意之聯絡，由丁○○騎乘機車搭載該綽號「阿生」之人，四處尋找
        作案目標，俟於同日凌晨二時許，在臺中市○○區○○路二五三巷四五弄口
        ，見鄭振肅所有車牌號碼ＰＪ—四六三二號自小客車停放該處，無人看管，
        即由丁○○在一旁把風，綽號「阿生」之人則持其所有客觀上可供兇器使用
        之螺絲起子一支，打破前開自小客車左後方車窗後（毀損部分未據告訴），
        下手竊取鄭振肅所有前開自小客車之行車執照及鄭振肅代為保管之馬作君護
        照及身分證，得手後，由綽號「阿生」之人分得該車行車執照及馬作君護照
        ，丁○○則分得馬作君身分證後，二人隨即分手。丁○○獨自攜帶上開螺絲
        起子，再於同日凌晨三時許，在臺中市○○區○○路與玉門路口，持該螺絲
        起子，由丁○○撬開由朱逸龍所使用之車牌號碼ＮＭ—四八七一號自小客貨
        車（車主：厝邊的便利商店）車門後，竊取朱逸龍所持有之該車行車執照及
        新臺幣（下同）十元硬幣五枚得手後，復將停放在同一地點，王碧月所有，
        交由鍾習文使用之車牌號碼ＬＸ—九八二三號自用小客車右後方車窗打破（
        毀損部分未據告訴），竊取該車行車執照一張、遙控器一個、測速器一個、
        小海豚免持聽筒一個、玉佛珠一串、現金二百四十二元，得手後將其所竊得
        財物置於該車車頭前方地上加以清點時，當場為巡邏員警查獲，並扣得綽號
        「阿生」之人所有之螺絲起子一支。
  （二）嗣於九十年十月二十五日十一時許，丁○○復承上開意圖為自己不法所有之
        概括犯意，夥同亦具有共同竊盜概括犯意聯絡之綽號「春福」之不詳姓名年
        籍成年男子，由綽號「春福」之人攜帶其所有客觀上可供兇器使用之磨鐵機
        一臺（未扣案），並以磨鐵機切開乙○○所經營位於臺中市○○路○段一六
        五號「國令霓虹廣告社」後方之鐵窗後，自未上鎖之窗戶翻越進入（毀損及
        侵入建築物部分部分均未據告訴）後，竊取乙○○所有之打風機一臺、電鑽
        四支、手式切割機一臺、電腦主機二臺、列表機二臺、傳真機一臺、ＶＣＤ
        一臺、電視一臺、霓虹燈變壓器一批（約二十個）、鑰匙一串、掃瞄器一臺
        、切鐵機臺一臺、五金百貨二箱、望遠鏡一支、英漢字典一本、ＶＣＤ片及
        ＣＤ片各八片、舊臺幣紙鈔二百五十元、音響一臺及遙控器一個得手後，與
        綽號「春福」之人朋分。嗣於翌日即同年月二十六日十三時許，乙○○因懷
        疑丁○○為行竊之人，而前往尋找丁○○，而於丁○○臺中縣大肚鄉○○路
    ○段五九號住所前，見丁○○手持袋子內裝有上開贓物，即報警當場查獲。
  （三）丁○○再與綽號「春福」之人，延續上開共同竊盜之犯意聯絡，由綽號「春
        福」之人駕駛其先前竊得之車牌號碼Ｚ五─七二四一號自小客車（己○○所
        有，於九十年十一月五日八時許在臺中市○○區○○路三段發現失竊），搭
        載丁○○於九十年十一月十一日十九時許，以不詳方法打開丙○○所有停放
        於臺中市○○路與后庄路口之車牌號碼ＩＦ─五七八號大貨車車門後，下手
        竊取置於車內之相機一臺，並自該車車斗未上鎖之箱子內竊得破壞剪、鐵剪
        刀及鉗子各一支，得手後，二人復於翌日及同年月十二日凌晨一時許，攜帶
        上開竊得客觀上可供兇器使用之之破壞剪、鐵剪刀及鉗子前往臺中市○○路
        ○段七八○號之大力帆布廣告公司，並以上開鐵剪刀破壞作為牆垣之烤漆板
        後，侵入該公司（毀損及侵入建築物部分均未據告訴），竊取振動機二臺、
        600v塑膠電線十二包及易利信行動電話一支得手後，旋於同日二時許，再共
        同前往臺中市北屯區長生巷一六之二號戊○○所經營之宏一廣告招牌安裝行
        ，以上開破壞剪剪斷鐵窗上之鐵條後，翻越未上鎖之窗戶進入（毀損及侵入
        建築物部分均未據告訴），竊取自攻牙機一臺、手提電桿機三臺、打壁虎機
        一臺、手提自動攻牙機、手提式研磨機一臺、交流式研磨機一臺、電動鎚一
        臺、手提切斷機一臺、傳真機一臺、打卡鐘一臺、小電鑽一臺及伸縮綁貨帶
        二條。得手後，由丁○○駕駛上開車牌號碼Ｚ五─七二四一號自小客車，搭
        載綽號「春福」之男子一同離去，迨同日凌晨三時四十分許，行至臺中市○○區○○路與昌平路口時，因綽號「春福」之人欲下車打電話，丁○○乃將
        該車停放路邊，讓綽號「春福」之人下車後，亦下車至路旁便利商店購物，
        經巡邏之警員發覺該車有異，即向丁○○盤查，因而查悉上情。
二、案經臺中市警察局第四分局、第五分局報告臺灣臺中地方法院檢察署檢察官偵查
    起訴及移送併辦。
    理  由
一、右揭如事實欄（一）所載連續竊盜之犯罪事實，業據被告丁○○於偵審中及本院
    調查、審理時均坦承不諱，核與證人即被害人鄭振蕭、朱逸龍、鐘習文於警訊時
    所指述其所有車內物品失竊情節（見臺灣臺中地方法院檢察署九十年度偵字第一
    四三六○號偵查卷宗第九至十四頁）相符，並經證人即查獲被告之警員莊世賢於
    本院九十年十一月十六日調查時證述查獲被告之過程甚詳，並有現場圖一紙、車
    牌號碼ＰＪ—四六三二號自小客車、車牌號碼ＮＭ—四八七一號自小客貨車及車
    牌號碼ＬＸ—九八二三號自用小客車車窗遭破壞、車鎖撬開情形、被告竊得財物
    及螺絲起子照片共計十二張及贓物保管收據、車籍作業系統─查詢認可資料各三
    份附卷可憑（見上開偵卷第十六至第二十一頁、第二十九頁至三十一頁），並有
    扣案之螺絲起子一支可資佐憑。被告雖於本院調查審理時一度供稱如事實欄（一
    ）所載之三次竊盜行為，係其與綽號「阿生」之人共同犯之，警察到達現場時，
    綽號「阿生」之人從車內爬出來，拔腿就跑云云，惟查訊據被告於偵查時供稱：
    車牌號碼ＰＪ—四六三二號自小客車是伊把風，由綽號「阿生」之人下手竊取財
    物，車牌號碼ＮＭ—四八七一號自小客貨車及車牌號碼ＬＸ—九八二三號自用小
    客車財物則係伊所竊取等情甚詳，復於本院九十年十二月七日調查時供承：「只
    有逢甲路那臺（即車牌號碼ＰＪ—四六三二號自小客車）是我與「阿生」去竊取
    的，其他二臺都是我自己去竊取的」等語，且徵諸證人莊世賢於本院結證稱：「
    ˙˙˙當時被告坐在ＬＸ—九八二三號車輛車頭前面地上，清點他竊取來的東西
    ˙˙˙」、「（問：當你們到現場時被告機車停放在那裡？）ＬＸ—九八二三的
    車子前面，當時我們巡邏時被告有刻意要避開，我們發現時只有他一人，沒有看
    到其他人在場」等語，足證查獲當時僅有被告一人在場，並無綽號「阿生」男子
    趁隙逃逸之情形，是被告辯稱車牌號碼ＮＭ—四八七一號自小客貨車及車牌號碼
    ＬＸ—九八二三號自用小客車車內財物係其與綽號「阿生」之人共同竊取，嗣阿
    生逃逸而未為警查獲云云，顯非實在，因認被告供稱：車牌號碼ＮＭ—四八七一
    號自小客貨車及車牌號碼ＬＸ—九八二三號自用小客車車內財物係其獨自竊取而
    來等語，較為可信。因而事證明確，被告此部分犯行堪以認定。
二、訊據被告對於右揭事實欄（二）所載之犯罪事實，於警訊、偵查及本院調查、審
    理時均坦認不諱，並經證人即被害人乙○○於警訊（見同署九十年度偵字第一九
    八三七號偵查卷宗第十、十一頁）及本院九十年十一月十六日調查時證述其安全
    設備遭破壞及財物失竊之情形均相符合，並有贓物領回保管書一紙及贓物照片三
    紙（見前揭偵查卷宗第十二頁至第十四頁）、鐵窗遭破壞情形之照片二紙（本院
    卷）附卷可查。至被告供稱為前揭竊盜犯行時所攜帶之磨鐵機一臺雖未扣案，惟
    該磨鐵機係鐵製品，長度二十餘公分，業據被告供明在卷，並有被告於本院九十
    年十二月七日調查時當庭所繪磨鐵機形狀之圖片一紙附卷可憑，且觀諸被告係以
    該磨鐵機破壞鐵窗進入行竊等情，足證該磨鐵機質地堅硬，有行兇之可能，客觀
    上足對人之身體、生命構成威脅無誤。被告上開犯行，事證已臻明確，洵堪認定
    。
三、訊之被告對於右揭事實欄（三）所載之犯罪事實，於警訊、偵查及本院調查、審
    理時均坦白承認，並經證人即被害人甲○○、戊○○於警訊（見同署九十年度偵
    字第二○四三二號偵查卷宗第十四頁至第十七頁）及本院九十年十二月七日調查
    時證述其建築物牆垣、安全設備遭破壞及財物失竊之情形；證人即被害人丙○○
    於警訊（見上開偵查卷宗第十八頁）及本院同日調查時證述其車內物品遭竊情節
    均相符合，並有贓物保管收據及竊得物品照片各三紙（見上開偵查卷宗第二十八
    、二十九及三十一、三十二頁）在卷可參，此部分事證已明，被告犯行亦堪認定
    。
四、被告於為如事實欄（一）所載之竊盜行為時，持金屬材質，可穿透硬物，有行兇
    之可能，客觀上足對人之身體、生命構成威脅之螺絲起子，核其此部分所為，係
    犯刑法第三百二十一條第一項第三款之攜帶兇器竊盜罪；又於為事實欄（二）（
    三）（除竊取證人丙○○之財物部分外）所載之竊盜行為時，以破壞防止外人進
    入之烤漆板、鐵窗後，越過牆壁、窗戶之方式進入竊盜，使他人設置烤漆板之牆
    垣及鐵窗之安全設備，均失其防閑之效用；復於行竊之時，分持質地堅硬，客觀
    上對人之生命、身體具有危險性，足供作為兇器使用之磨鐵機一具、鐵剪刀、破
    壞剪及鉗子，核被告此部分所為，係犯同法第三百二十一條第一項第二款、第三
    款之攜帶兇器毀越安全設備竊盜罪；至被告徒手竊取證人丙○○車內物品之部分
    ，核其所為，係犯同法第三百二十條第一項之竊盜罪。被告與綽號「阿生」之人
    就竊取證人鄭振蕭所有上開自小客車車內物品之犯行；被告與綽號「春福」就事
    實欄（二）（三）所載犯行，有犯意聯絡及行為分擔，皆為共同正犯。核被告先
    後所為七次竊盜行為，時間緊接，所犯罪名相同，顯係基於概括之犯意為之，為
    連續犯，爰依刑法第五十六條之規定，論以刑法第三百二十一條第一項第二款、
    第三款之加重竊盜罪，並加重其刑。查被告曾於八十六年間因違反麻醉藥品管理
    條例及竊盜案件，經本院分別判處有期徒刑四月及三月確定，經檢察官聲請定應
    執行刑為有期徒刑六月，甫於八十六年八月五日執行完畢，有卷附臺灣高等法院
    被告全國全案紀錄表及臺灣臺中地方法院檢察署刑案資料查註紀錄表各一份可按
    ，其受有期徒刑之執行完畢，五年以內再犯有期徒刑以上之罪，為累犯，依法遞
    予加重其刑。如事實欄所示之犯罪事實，公訴人雖僅就如事實欄（一）所載犯罪
    事實提起公訴，而未論及如事實欄（二）及（三）所載之犯行，惟被告如事實欄
    （二）、（三）部分犯行，既與起訴部分之連續竊盜之犯罪事實，有連續犯之裁
    判上一罪關係，自為起訴效力所及，本院自應併予審理。爰審酌被告之犯罪動機
    、正值壯年，不思奮發向上，竟連續為上開竊盜行為，且其竊盜時持足供兇器使
    用之鐵剪刀等物，對社會治安危害非輕、犯後坦認犯行，態度尚佳等一切情狀，
    量處如主文所示之刑。
五、末查，扣案之螺絲起子一支，為共同正犯綽號「阿生」之人所有，並為被告與綽
    號「阿生」之人共同為如事實欄（一）所載犯行之物，業據被告於本院調查及審
    理時供明在卷，爰依法宣告沒收。至磨鐵機一臺，被告固供陳為共同正犯綽號「
    春福」之人所有，且為被告與綽號「春福」之人共同犯如事實欄（二）所載犯行
    所用之物，惟於案發後，並未扣案，復無其它積極證據足以證明該磨鐵機尚屬存
    在；另該二人共同犯如事實欄（三）所載犯行所用之鐵剪刀、破壞剪及鉗子等物
    ，為證人丙○○所有，業經發還證人丙○○，爰均不另為沒收之宣告，附此敘明
    。
六、至被告明知車牌號碼Ｚ五─七二四一號自小客車為綽號「春福」之人竊取所得，
    仍加以收受而駕駛之，而另涉收受贓物罪嫌部分，應由公訴人另行偵查，併此敘
    明。
據上論斷，應依刑事訴訟法第二百九十九條第一項前段，刑法第二十八條、第五十六
條、第三百二十一條第一項第二款、第三款、第四十七條、第三十八條第一項第二款
，判決如主文。
中      華      民      國    九十一    年      一      月    二十二    日
                              臺灣臺中地方法院刑事第七庭
                                  審判長法  官  夏  一  
                                        法  官  簡  源  希
                                        法  官  郭  妙  俐
右正本證明與原本無異。
如不服本判決，應於判決送達後十日內向本院提出上訴狀，上訴於臺灣高等法院臺中
分院( 須附繕本 )。
                                        書記官
中      華      民      國    九十一    年      一      月    二十二    日
附錄本案論罪科刑法條全文：
刑法第三百二十一條
犯竊盜罪而有左列情形之一者，處六月以上五年以下有期徒刑：
一  於夜間侵入住宅或有人居住之建築物、船艦，或隱匿其內而犯之者。
二  毀越門扇、牆垣或其他安全設備而犯之者。
三  攜帶兇器而犯之者。
四  結夥三人以上而犯之者。
五  乘火災、水災或其他災害之際而犯之者。
六  在車站或埠頭而犯之者。
前項之未遂罰之。
